臺灣臺東地方法院刑事判決
111年度簡上字第32號
上  訴  人  臺灣臺東地方檢察署檢察官
被      告  蘇庭逸


上列上訴人因被告竊盜案件，不服本院111年度東簡字第181號中
華民國111年8月4日第一審刑事簡易判決（聲請簡易判決處刑案
號：臺灣臺東地方檢察署111年度偵字第2282號），提起上訴，
本院管轄之第二審合議庭判決如下：
    主  文
上訴駁回。
    事  實
一、蘇庭逸於民國111年2月5日2時18分許至5時53分許間，駕駛
    車牌號碼：000-0000號之自用小客車，行經葉惠娟所有、址
    設臺東縣○○○鄉○○村○○00號之工廠前時，見該處正在整修、
    無人看管，即意圖為自己不法之所有，入內徒手接續竊得工
    廠內之鋁梯1把、電筒1個、廢鐵約137.5公斤。嗣經葉惠娟
    察覺失竊，乃為警據報、調閱監視器影像後，查悉上情。
二、案經臺東縣警察局大武分局報告臺灣臺東地方檢察署檢察官
    偵查後聲請以簡易判決處刑。
    理  由
壹、證據能力部分
    本判決所引用之供述證據，其中屬傳聞證據者，縱非刑事訴
    訟法第159條之1至第159條之4或其他規定之傳聞證據例外，
    因均經當事人於法院調查證據時，知有同法第159條第1項不
    得為證據之情形，而未於言詞辯論終結前聲明異議，本院審
    酌上開證據作成時，亦無事證顯示各該陳述之作成時、地與
    週遭環境，有何致令陳述內容虛偽、偏頗及與法定程序相違
    等情事，認為適當，依同法第159條之5規定，有證據能力；
    至其餘非供述證據，經查尚乏事證足認係實施刑事訴訟程序
    之公務員違背法定程序所取得，亦未經當事人於本院審判程
    序中有所爭執，同有證據能力。　　
貳、實體部分
一、認定犯罪事實之理由暨所憑證據
    上開事實欄一所載之犯罪事實，業據被告蘇庭逸於警詢、偵
    查中及原審調查程序、本院審判期日時坦承不諱（臺灣臺東
    地方檢察署111年度偵字第2282號偵查卷宗【下稱偵卷】第7
    至8頁反面、第53至54頁，臺灣臺東地方法院111年度東簡字
    第181號刑事簡易第一審卷宗【下稱原審卷】第31至34頁頁
    ，臺灣臺東地方法院111年度簡上字第32號刑事簡易第二審
    卷宗【下稱本院卷】第39頁），核與證人即被害人葉惠娟於
    警詢時之指證（偵卷第9至10頁）大抵相符，並有臺東縣警
    察局大武分局美和派出所受（處）理案件證明單、刑案現場
    測繪圖（製圖人姓名：陳俊言、張汝婷）、車輛詳細資料報
    表、行車軌跡紀錄、通聯調閱查詢單（目標種類：MSISDN；
    電話號碼：0000000000）各1份（偵卷第11頁、第12頁、第1
    3頁、第20頁、第21至25頁反面、第31至41頁、第42至43頁
    反面）及刑案現場照片共38張（偵卷第14至19頁、第26至29
    頁反面）在卷可稽，自足認被告前開任意性之自白係與事實
    相符，亦有上開證據可資補強，堪信為真實。從而，本件事
    證明確，被告事實欄一所載之犯行，洵堪認定，應予依法論
    科。
二、論罪之法律適用
　　核被告所為，係犯刑法第320條第1項之竊盜罪。又被告本件
    客觀上固有多次竊取財物之行為舉止存在，然該等所為顯足
    認係出於單一行為決意，並具有時、空之緊密關連，復係侵
    害證人葉惠娟之同一財產法益，則各行為之獨立性極為薄弱
    ，在刑法評價上以視為數個舉動之接續施行，合為包括之一
    行為予以評價，較為合理，應論以接續犯。
三、維持原審判決之理由　　　
（一）原審認被告係犯前開罪刑，爰適用刑事訴訟法第449條第1
      項前段、第3項、第450條、第454條第2項規定，審酌其不
      思以正當方式獲取所需，任意竊取他人財物，足未能尊重
      他人財產權，欠缺法治觀念，危壞社會安寧秩序，所為殊
      值非難，並念及被告犯後坦承犯行，態度尚可，更已表達
      願意賠償證人葉惠娟之強烈意願，然因證人葉惠娟不便出
      門、無法到庭而未能達成調解，可見其有悔意，復佐以被
      告之犯罪動機、目的、手段、所竊取物品價值，及證人葉
      惠娟不追究本案之意見，另兼衡被告自陳二專肄業之智識
      程度、未婚、從事粗工、月收入約新臺幣（下同）4萬元
      、無需扶養他人之家庭經濟狀況等一切情狀，而科處其拘
      役10日，如易科罰金，以1,000元折算1日，同時就未扣案
      之犯罪所得即鋁梯1把、電筒1個、廢鐵約137.5公斤，均
      予宣告沒收，併於全部或一部不能沒收或不宜執行沒收時
      ，追徵其等價額等節，經本院核認事用法（含沒收）俱無
      違誤，量刑亦屬適當（併詳後述），應予維持。　　
（二）至上訴人臺灣臺東地方檢察署檢察官上訴意旨固略以：被
      告犯罪之動機、手段惡劣、犯罪所生之危險、損害非輕，
      且其非自始坦承犯行，亦未賠償證人葉惠娟損失，犯罪後
      態度尚難認良好，尤參酌本院近期相關竊盜案件量刑情形
      ，足見原審僅量處被告拘役10日，尚屬過輕等語（本院卷
      第9至10頁）。然：
   1、按量刑之輕重，係事實審法院得依職權自由裁量之事項，
      苟已斟酌刑法第57條各款所列情狀而未逾越法定刑度，則
      不得遽指為違法；又刑罰之量定，雖屬法院自由裁量之職
      權行使，並應審酌刑法第57條所列各款事由及一切情狀，
      為酌量輕重之標準，要非漫無限制，惟在同一犯罪事實與
      情節，如別無其他加重或減輕之原因，下級法院量定之刑
      亦無過重或失輕之不當情形，則上級法院對於下級法院之
      職權行使，原則上應予尊重（最高法院72年台上字第6696
      號判例、85年度台上字第2446號裁判要旨參照）。
   2、本院查原審認事用法（含沒收）均無違誤如前，且關於量
      刑部分，亦已審酌及於上訴意旨所指摘之相關量刑因素，
      未有罅漏，復核無有何逾越法定刑度，或顯然過當等情形
      ，同無從認屬失衡；至於上訴意旨雖另執本院近期相關竊
      盜案件量刑情形，以為原審量刑過輕之依據，然個案間具
      體事實有別、不法情節不一，其等刑度裁量固得相互參考
      ，仍無法律上之拘束效力，自難比附援引，併此指明；從
      而，揆諸前開說明，本院對於原審所科處之刑度，自應予
      尊重。
   3、綜上所述，上訴人執詞提起本件上訴，求予撤銷原判決、
      改處較重之刑，為無理由，應予駁回。
據上論斷，應依刑事訴訟法第455條之1第1項、第3項、第368條
、第373條，判決如主文。
本案經檢察官莊琇棋聲請以簡易判決處刑，檢察官洪清秀提起上
訴，檢察官陳金鴻到庭執行職務。 
中　　華　　民　　國　　111 　年　　11　　月　　11　　日
                  刑事第三庭  審判長法  官  邱奕智
                                    法  官  葉佳怡  
                                    法  官  陳偉達
以上正本係照原本作成。
本件不得上訴。
                                    書記官  楊茗瑋
中　　華　　民　　國　　111 　年　　11　　月　　14　　日